【裁判字號】    89,易,3249
【裁判日期】    900501
【裁判案由】    贓物
【裁判全文】
臺灣臺中地方法院刑事判決                        八十九年度易字第三二四九號
    公  訴  人  臺灣臺中地方法院檢察署檢察官
    被      告  甲○○
右被告因贓物案件，經檢察官提起公訴 (八十九年度偵字第一四七一五號)，本院判
決如左：
      主  文
甲○○收受贓物，處有期徒刑陸月，如易科罰金，以參佰元折算壹日。
      事  實
一、甲○○曾於民國 (下同）八十八年八月三十日因贓物案件，經臺灣高雄地方法院
    判處有期徒刑三月，緩刑三年確定，猶不知悔改，明知綽號為「阿強」之不詳姓
    名年籍成年男子所持有之引擎號碼ＨＦ０二二一三六號機車車體及所懸掛之ＸＣ
    Ｇ─七二八號車牌係屬贓物 (該機車車體之原車牌號碼係ＸＰＺ─七四七號，係
    於林讚結所有，於八十九年三月二十一日凌晨五時許，在高雄市楠梓區○○○街
    九十二巷三十三弄六號前所失竊，惟該機車車體被查獲時係懸掛ＸＣＧ─七二八
    號車牌，而該ＸＣＧ─七二八號車牌係盧春香所持有，連同機車放置在高雄市○
    ○區○○路一０四巷十二號前，於八十九年五月十五日以前遭竊，經盧春香於八
    十九年八月十六日十六時許始發現遭竊），竟於八十九年五月十五日，在臺中縣
    太平市○○路六０二號樓下，收受引擎號碼ＨＦ０二二一三六號機車車體及所懸
    掛之ＸＣＧ─七二八號車牌使用。嗣於八十九年八月十八日十八時許，在臺中市
    ○○路與精武路口為警查獲。
二、案經內政部警政署鐵路警察局第二警務段報請臺灣臺中地方法院檢察署檢察官偵
    查起訴。
      理  由
一、訊據被告甲○○固坦承有於前揭時地收受機車之事實，惟矢口否認知悉其所收受
    機車車體及車牌係屬贓物，辯稱：「引擎號碼ＨＦ○二二一三六號機車是我在台
    中市○○路做板模工作時認識的朋友寄放的，放在太平市○○路六○二號樓下，
    寄車的人說他要去花蓮，要先借放在我租屋的東平路六○二號樓下，他有拿機車
    鑰匙給我，但是沒有給我行照，他說我可以使用該機車，可是放了一、二個月都
    沒有來騎走。」云云。惟查上開機車車體及車牌遭竊之經過，業據被害人林讚結
    、盧春香在警訊中指訴歷歷，並有贓物認領保管單及查詢車輛認可資料各二件在
    卷為憑，足認屬實。而被告係於右揭時地自綽號為「阿強」不詳姓名年籍成年男
    子收受上開機車及車牌，迄為警查獲時，其已騎用該機車十一日等情，亦據被告
    在警訊中供認明確，可見其有意長期使用上開機車，被告既曾於八十八年八月三
    十日因贓物案件，經臺灣高雄地方法院判處有期徒刑三月，緩刑三年確定，有臺
    灣臺中地方法院檢察署刑案資料查註紀錄表附卷可稽，對於避免收受贓物一節，
    自已有所警惕，乃就其有意長時間使用之機車，竟未取得行車執照之證明文件，
    亦不知交付機車及車牌者之確實姓名年籍及聯絡方式，堪認被告於收受上開機車
    車體及車牌時，知上開機車及車牌係來路不明之贓物。被告上開辯解無非卸責之
    詞，不足採信。右揭犯行，事證明確，洵堪認定。
二、核被告所為，係犯刑法第三百四十九條第一項之收受贓物罪。被告以一收受贓物
    行為觸犯二個收受贓物罪名 (收受贓車車體、收受贓車牌），為想像競合犯，應
    依刑法第五十五條規定，就情節較重之收受贓車車體部分，從一重之收受贓物罪
    處斷。被告曾於八十八年八月三十日因贓物案件，經臺灣高雄地方法院判處有期
    徒刑三月，緩刑三年確定，有臺灣臺中地方法院檢察署刑案資料查註紀錄表附卷
    可稽，其素行已非良好，爰審酌上情，被告犯罪之動機、智識程度、手段、所生
    危害及其犯後態度尚非良好等一切情狀，量處如主文所示之刑，以示懲儆。又刑
    法第四十一條第一項規定已於九十年一月十日修正公布，並自九十年一月十二日
    起生效，被告行為後法律有變更，應依刑法第二條第一項前段之規定，適用裁判
    時之修正後之刑法第四十一條第一項前段之規定，審酌其身體、教育、職業、家
    庭之關係，就被告所處之有期徒刑，依法諭知易科罰金之折算標準。
三、據上論斷，應依刑事訴訟法第二百九十九條第一項前段、刑法第二條第一項前段
    、第三百四十九條第一項、第五十五條、修正後第四十一條第一項前段、罰金罰
    鍰提高標準條例第一條前段、第二條，判決如主文。
中      華      民      國      九十      年      五      月      一    日
                                臺灣臺中地方法院刑事第二庭
                                    法  官  羅  永  安
右正本證明與原本無異。
如不服本判決，應於送達後十日內向本院提出上訴狀（須附繕本），上訴於臺灣高等
法院臺中分院。
                                    書記官
中      華      民      國      九十      年      五      月      三    日
附錄本案論罪科刑實體法條文：
刑法第三百四十九條第一項
收受贓物者，處三年以下有期徒刑、拘役或五百元以下罰金。


司法院資訊處製作；財團法人民間司法改革基金會備份。
